DENIS RODRIGUES DOS SANTOS

tel: +55 35 98448-4087

email: denisrodrigues.ita@gmail.com

linkedin: https://www.linkedin.com/in/denisrodrigues-ita

RESUMO PROFISSIONAL:

Desenvolvedor Full Stack, com profundos conhecimentos em React, typescript, frameworks css, principais libs do mercado, consumo de API, Next.js, Node.js, express.js, ORM, bancos de dados, entre outros. Tenho experiência com metodologias ágeis, como Scrum e Kanban para garantir eficiência e comunicação eficaz em equipes.

FORMAÇÃO ACADÊMICA:

Graduado em Análise e Desenvolvimento de Sistemas - Estácio de Sá.

EXPERIÊNCIA PROFISSIONAL:

Eitree, EUA - Desenvolvedor Full Stack - 07/2023 e atual.

Desenvolvedor Full Stack, responsável por projetar e desenvolver sistemas completos, incluindo CRUDs, interfaces responsivas e integração com bancos de dados PostgreSQL e MongoDB. No backend, utilizo a linguagem Python e microframework Flask, SQLAlchemy como ORM para otimizar o acesso aos dados e Marshmallow para validação de dados. Para garantir a qualidade do código, utilizo Pytest para escrever e executar testes. Além disso, uso Docker para criar, implantar e executar aplicações em contêineres.

No frontend, trabalho com React e Vite para um ambiente de desenvolvimento mais rápido e eficiente. Utilizo Redux para gerenciamento de estado e Jest para testes. Código em TypeScript para melhorar a qualidade do código. Uso Firebase para serviços de backend e Axios para fazer solicitações HTTP. Para estilizar os componentes, uso Styled-Components.

Utilizamos metodologias ágeis como Scrum e Kanban para manter a eficiência e a comunicação fluida. Além disso, utilizamos Git e GitHub para o gerenciamento de versão do código, permitindo que toda a equipe contribuísse de maneira eficaz.

Esforce (Freelancer), São José dos Campos - Desenvolvedor Full Stack - 02/2024 a 04/2024.

Como Desenvolvedor Full Stack, tive a oportunidade de contribuir no projeto utilizando uma ampla gama de tecnologias. No frontend, utilizei React com Vite, React Hooks, Yup para validação de formulários, React Query para gerenciamento de estado do servidor, Axios para consumo de APIs e TypeScript para adicionar tipagem estática ao JavaScript. Também usei o React Hook Form para criar formulários eficientes e escaláveis.

No backend, trabalhei com Node.js e Express para criar servidores robustos e eficientes. Utilizei TypeScript para melhorar a qualidade do código e a produtividade do desenvolvedor. Usei Docker para empacotar minha aplicação e suas dependências em um contêiner isolado. Realizei operações CRUD e gerenciei um banco de dados relacional MySQL. Para facilitar o trabalho com o banco de dados, usei Prisma como ORM.

Durante meu tempo na empresa, fui capaz de contribuir significativamente no projeto, aprendendo e adaptando-me rapidamente às novas tecnologias conforme necessário. Minha experiência como desenvolvedor full stack me permitiu criar aplicações completas, coesas e escaláveis.

Gateware, Curitiba, PR - Desenvolvedor Full Stack - 05/2023 a 01/2024.

Desenvolvedor Full Stack, responsável por desenvolver interfaces de usuário interativas e responsivas com o uso da biblioteca React, fazendo consumo de API, React Hooks, escrevendo código limpo, eficiente e modular, seguindo as melhores práticas de programação. No frontend, além do React, usei Vite, Zustand para gerenciamento de estado, Axios para fazer solicitações HTTP, Yup e React Hook Form para validação de formulários, Chakra UI para design de interface do usuário e a estrutura atomic design para organização do projeto. Código em TypeScript para melhorar a qualidade do código.

No backend, minhas principais linguagens foram typescript com Node.js, utilizei Firebase como banco de dados. Implementei recursos e funcionalidades interativas nas aplicações, otimizando o desempenho das aplicações, identificando gargalos e aplicando técnicas de otimização.

Durante meu tempo na empresa, contribui participando de revisões de código e colaborando em projetos de equipe. Utilizamos a estrutura do Azure da Microsoft para versionamento do código com Git, e metodologias ágeis como Scrum e Kanban para manter a eficiência e a comunicação fluida.

Juntos Campus, Itanhandu, MG - Desenvolvedor Full Stack - 11/2022 a 04/2023.

Desenvolvimento de aplicativos móveis para iOS e Android usando React Native, consumo de API para aplicações, criação de interfaces de usuário intuitivas e fáceis de usar.

Resolução de problemas e otimização do desempenho do aplicativo, colaboração com outros membros da equipe para garantir o sucesso do projeto.

Realização de atualizações e manutenções do código para garantir sua segurança e eficiência, garantindo boas práticas de programação.

QUALIFICAÇÕES E CERTIFICAÇÕES:

HTML

• CSS

SASS

Bootstrap

TailwindChakra ui

Javascript

Typescript

React.js

React Native

Next.js

Axios

React Query

SQL/NoSQL

Node.js

• Express.js

PORTFÓLIO:

Segue meu portfólio onde você poderá conferir meus principais projetos. https://denisrodrigues.vercel.app/

INFORMAÇÕES COMPLEMENTARES:

Disponibilidade para início imediato e mudança de cidade e estado.